【裁判字號】    90,上易,1607
【裁判日期】    900913
【裁判案由】    業務侵占
【裁判全文】
臺灣高等法院臺中分院刑事判決                    九十年度上易字第一六七號
    上  訴  人
    即  被  告  甲○○
右上訴人因業務侵占案件，不服臺灣臺中地方法院九十年度易字第二七○號中華民國
九十年六月十二日第一審判決（起訴案號：臺灣臺中地方法院檢察署八十九年度偵字
第一九一三二號），提起上訴，本院判決如左：
      主  文
原判決撤銷。
甲○○意圖為自己不法之所有，而侵占對於業務上所持有之物，處有期徒刑陸月，如
易科罰金，以佰元折算壹日。
    事  實
一、甲○○自民國（下同）八十八年十月一日起，擔任臺中市○區○○路一三二號「
    德茂管理顧問有限公司」（下稱德茂公司）之管理部主任，負責管理大樓及代為
    發放德茂公司派駐在臺中縣、市各大樓管理員之薪資及年終金等業務，為從事
    業務之人。於八十九年二月二日，在臺中市○區○○○路四六０號二樓德茂公司
    舊址，代領德茂公司員工吳明郎之金新台幣（下同）六百元、賴正芳之金二
    千六百十八元、蔡秀吉之薪資及金三萬四千零九元、林偉國之金二千六百七
    十元、廖述宏之金二千八百二十四元、林民豐之金二千元、冀靖宇之金六
    百元、王金生之薪資一萬一千元及清潔員工之金三千元，共計五萬九千三百二
    十一元後，竟意圖為自己不法之所有，利用職務之便，未依德茂公司規定將上開
    款項代為發放，而逕予侵占入己償還債務。
二、案經德茂公司告訴由臺灣臺中地方法院檢察署檢察官偵查起訴。
    理  由
一、右揭事實，業據被告甲○○於原審及本院審理時坦承不諱，核與告訴人德茂公司
    之代表人吳榮熙於偵查中及原審審理時指訴之情節相符，復有被告於德茂公司之
    人事資料卡影本、員工服務證影本、德茂公司之支出傳票、甲○○挪用員工薪資
    及金明細表影本及被告於八十九年二月四日親筆書寫之悔過書影本各一份在卷
    足稽，罪證明確，被告犯行洵堪認定。
二、核被告甲○○所為，係犯刑法第三百三十六條第二項之業務侵占罪。原審判決認
    被告罪證明確予以論罪科刑固非無見，惟被告業於九十年七月二十四日與德茂公
    司達成和解並取得德茂公司之諒解，有和解書影本一份在卷可稽，原審判決未及
    為審酌，尚有未洽，被告上訴主張其於原審判決後己與德茂公司和解並取得德茂
    公司之原諒，指摘原審判決未能審酌及此而有不當，為有理由，自應由本院予以
    撤銷改判。爰審酌被告侵占之金額為五萬九千三百二十一元，情節尚非重大，且
    業已與德茂公司達成和解並取得德茂公司之諒解，有和解書影本一份在卷可稽，
    使德茂公司之損害降低，以及被告犯罪後坦承犯行，態度良好，量處有期徒刑陸
    月。又刑法第四十一條第一項規定已於九十年一月十日修正公布施行，並自九十
    年一月十二日起生效，被告行為後法律有變更，比較新舊法，依刑法第二條第一
    項前段，應適用對被告有利之修正後刑法第四十一條第一項前段之規定，爰併予
    諭知易科罰金之折算標準。
據上論斷，應依刑事訴訟法第三百六十九條第一項前段、第三百六十四條、第二百九
十九條第一項前段，刑法第二條第一項前段，第三百三十六條第二項，第四十一條第
一項前段（修正後），罰金罰鍰提高標準條例第一條前段、第二條，判決如主文。
本案經檢察官乙○○到庭執行職務。
中      華      民      國      九十       年     九      月    十三    日
                                臺灣高等法院臺中分院刑事第三庭
                                      審判長法  官  方  艤  駐
                                            法  官  劉  連  星
                                            法  官  胡  忠  文
右正本證明與原本無異。
不得上訴。
                                            書記官  粘  銘  環
中      華      民      國      九十       年     九      月    十四    日
刑法第三百三十六條第二項：
對於業務上所持有之物，犯前條第一項之罪者，處六月以上五年以下有期徒刑，得併
科三千元以下罰金。
                                                                        Ｒ


司法院資訊處製作；財團法人民間司法改革基金會備份。
